臺灣臺北地方法院交通事件裁定　　　　100年度交聲字第226號
原處分機關　臺北市交通事件裁決所
異議人即　　段欣瑜
受處分人
　　　　　　　　　　樓
上列異議人即受處分人因違反道路交通管理處罰條例案件，對於
臺北市交通事件裁決所中華民國100年2月8日所為之處分（原處
分案號：北市裁催字第裁22-AEX868857號），聲明異議，本院裁
定如下：
    主  文
異議駁回。
    理  由
一、按汽車駕駛人領有機器腳踏車駕駛執照，駕駛小型車者，處
    新臺幣6000元以上1萬2000元以下罰鍰，並當場禁止其駕駛
    ，道路交通管理處罰條例第21條第1項第2款定有明文。又駕
    駛小型車輛而違反道路交通管理處罰條例第21條第1項第2款
    之違規行為，於期限內繳納罰鍰或到案聽候裁決者，裁罰6,
    000元；逾越應到案期限30日內，繳納罰鍰或到案聽候裁決
    者，裁罰6,600元；逾越應到案期限30日以上60日以內，繳
    納罰鍰或到案聽候裁決者，裁罰7,800元；逾越應到案期限
    60日以上，繳納罰鍰或逕行裁決處罰者，裁罰9,000元，亦
    有違反道路交通管理事件統一裁罰基準及處理細則第2條第2
    項所規定之違反道路交通管理事件統一裁罰基準表可資參照
    。
二、原處分意旨略以：本件異議人即受處分人段欣瑜僅領有機器
    腳踏車之駕駛執照，卻於民國99年10月16日15時55分許，駕
    駛昇陽人力資源管理顧問公司所有車牌號碼為4959-VJ號之
    自用小客車（下稱系爭車輛），迨行經臺北市○○路○段57
    號之7前時，為原舉發單位臺北市政府警察局文山第一分局
    交通分隊員警攔停，以異議人有違反道路交通管理處罰條例
    第21條第1項第1款「無照駕駛」之違規行為，並以北市警交
    字第AEX868857號舉發違反道路交通管理事件通知單掣單舉
    發。嗣異議人逾通知單上所載應到案日期99年11月1日達60
    日以上仍未到案繳納罰鍰或提出申訴聽候裁決，經原處分機
    關臺北市交通事件裁決所於100年2月8日，查明異議人於違
    規當時仍持有機車駕駛執照，乃更正援引法條，改依道路交
    通管理處罰條例第21條第1項第2款即「領有機器腳踏車執照
    駕駛小型車」及違反道路交通管理事件統一裁罰基準表之規
    定，裁處罰鍰新臺幣（下同）9,000元，並限期於100年3月
    10日前繳納，異議人於收受裁定後，旋於同月21日提出本件
    聲明異議等語。
三、本件異議意旨略以：伊於99年10月16日15時55分違規之罰款
    5,400元早已於99年10月25日繳付結案，為何且罰款金額與
    裁定罰款金額9,000元不同，為何同一事件會有二種不同罰
    款，為此聲明異議等語。
四、經查：
  (一)異議人於上揭時、地，因僅領有機器腳踏車之駕駛執照，
      卻駕駛系爭車輛，因而為原舉發單位依道路交通管理處罰
      條例第21條第1項第1款之規定舉發異議人有「無照駕駛」
      之違規行為，嗣異議人逾越應到案日期達60日以上仍未到
      案繳納罰鍰或提出申訴聽候裁決，經原處分機關查明異議
      人於違規當時仍持有機車駕駛執照，乃更正援引法條，改
      依道路交通管理處罰條例第21條第1項第2款即「領有機器
      腳踏車執照駕駛小型車」之規定裁處異議人罰鍰9,000元
      等情，此有臺北市縣政府警察局北市警交字第AEX868857
      號舉發違反道路交通管理事件通知單、臺北市政府警察局
      文山第一分局100年3月3日北市警文一分字第10033209200
      號函各1份在卷可憑，並為異議人所不爭執，應堪信為真
      實。
  (二)至異議人雖辯稱罰鍰5,400元業已繳納，本案一案兩罰云
      云，惟按使用吊銷、註銷之牌照行駛，處汽車所有人新臺
      幣3,600元以上10,800元以下罰鍰，並禁止其行駛，道路
      交通管理處罰條例第12條第1項第4款定有明文。經查，異
      議人於上揭時、地，除因僅領有機器腳踏車駕駛執照，卻
      駕駛系爭車輛，而為原舉發單位舉發前揭違規行為乙情外
      ，復因其所駕駛之系爭車輛之牌照業經註銷，另經原舉發
      單位依道路交通管理處罰條例第12條第1項第4款當場掣單
      掌電字第A01YHC181號舉發違反道路交通管理事件通知單
      舉發系爭車輛所有人昇陽人力資源管理顧問公司有「使用
      註銷之牌照行駛」違規行為，嗣經昇陽人力資源管理顧問
      公司於99年10月25日繳納罰鍰5,400元等情，此有掌電字
      第A01YHC181號舉發違反道路交通管理事件通知單、臺北
      市交通事件裁決所交通違規罰鍰收據各1紙在卷可稽，且
      觀之該罰鍰收據罰單號碼欄亦清楚載明「A01YHC181」，
      是異議人所指已繳納罰款部分，係指「使用註銷之牌照行
      駛」之違規行為，核與本件「領有機器腳踏車駕駛執照駕
      駛小型車」之違規行為不同，本應分別處罰，異議人指稱
      本件係一案兩罰，顯有誤會。
五、綜上所述，異議人確有於前述時、地，駕駛系爭車輛，而有
    「領有機器腳踏車駕駛執照駕駛小型車」之違規行為，且逾
    越應到案日期60日以上仍未到案繳納罰鍰或提出申訴聽候裁
    決，洵堪認定，原處分機關依道路交通管理處罰條例第21條
    第1項第2款及違反道路交通管理事件統一裁罰基準表之規定
    ，裁處異議人罰鍰9,000元，與法尚無違誤。異議人猶執前
    詞指摘原處分不當，為無理由，應予駁回。
六、據上論斷，應依道路交通事件處理辦法第18條裁定如主文。
中    華    民    國   100    年    3     月    24    日
                臺灣臺北地方法院交通法庭
                              法  官  楊雅清
上正本證明與原本無異。
如不服本裁定，應於裁定送達後5日內向本院提出抗告狀。
                              書記官  吳俊龍
中    華    民    國   100    年    3     月    24    日